臺灣高等法院刑事判決　　　　　　　 100年度上易字第1570號
上　訴　人　臺灣新竹地方法院檢察署檢察官
被　　　告　葉喬飛
上列上訴人因被告違反毒品危害防制條例案件，不服臺灣新竹地
方法院100年度審易字第337號中華民國100年5月20日第一審判決
（起訴案號：臺灣新竹地方法院檢察署99年度毒偵字第1698號）
，提起上訴，本院判決如下：
    主  文
原判決撤銷。
葉喬飛施用第二級毒品，累犯，處有期徒刑拾月。
    事  實
一、葉喬飛於民國94年間因竊盜等案件，經臺灣新竹地方法院以
    94年度易字第342 號判決，分別就竊盜罪部分判處有期徒刑
    1 年2 月（下稱甲案）、贓物罪部分判處有期徒刑5 月（下
    稱乙案），應執行有期徒刑1 年6 月確定；又於94年間因強
    盜等案件，經臺灣新竹地方法院以94年度訴字第483 號判決
    ，分別就強盜罪部分判處有期徒刑3 年3 月（下稱丙案）、
    行使偽造私文書罪部分判處有期徒刑4 月（下稱丁案），應
    執行有期徒刑3 年6 月確定；復於94年間因違反毒品危害防
    制條例案件，經臺灣新竹地方法院以94年度易字第446 號判
    決判處有期徒刑8 月（下稱戊案）確定，上揭甲、乙、丁、
    戊案，嗣經臺灣新竹地方法院以96年度聲減字第2368號裁定
    減各罪宣告刑二分之一，且與不得減刑之丙案合併定應執行
    刑為有期徒刑4 年4 月確定，刑期起算日94年11月24日，縮
    刑期滿日98年7 月30日，於98年1 月23日縮短刑期假釋出監
    ，所餘刑期付保護管束，於98年7 月30日保護管束期滿未經
    撤銷，其未執行之刑以已執行論（構成累犯）。
二、葉喬飛復於87年間因施用毒品案件，經臺灣新竹地方法院檢
    察署檢察官聲請，經臺灣新竹地方法院裁定送觀察、勒戒後
    ，因認無繼續施用毒品傾向，於88年1 月21日執行完畢出所
    ，並經臺灣新竹地方法院檢察署檢察官於88年1 月21日以87
    年度偵字第6767號為不起訴處分確定。又於89年間因施用毒
    品案件，經臺灣新竹地方法院檢察署檢察官聲請，經臺灣新
    竹地方法院於89年3 月23日以89年度毒聲字第749 號裁定送
    觀察、勒戒後，因認有繼續施用毒品傾向，經臺灣新竹地方
    法院檢察署檢察官聲請，經臺灣新竹地方法院於89年5 月31
    日以89年度毒聲字第1365號裁定送戒治處所施以強制戒治，
    嗣因其戒治成效經評定為合格，無繼續戒治之必要，復經臺
    灣新竹地方法院檢察署檢察官聲請，經臺灣新竹地方法院以
    89年度毒聲字第2933號裁定停止戒治，所餘戒治期間付保護
    管束，並於90年2 月1 日出所，其保護管束期間於90年5 月
    17日屆滿，未經撤銷保護管束，而視為強制戒治執行完畢，
    至其此部分施用毒品犯行，經臺灣新竹地方法院檢察署檢察
    官聲請簡易判決處刑，經臺灣新竹地方法院於89年6 月1 日
    以89年度竹東簡字第96號判處有期徒刑5 月，於89年6 月19
    日確定。其又於91年間因施用毒品案件，經臺灣新竹地方法
    院檢察署檢察官聲請，經臺灣新竹地方法院於91年3 月4 日
    以91年度毒聲字第225 號裁定令入戒治處所施以強制戒治，
    於92年9 月5 日執行完畢，至其此部分施用毒品犯行，經臺
    灣新竹地方法院檢察署檢察官起訴，經臺灣新竹地方法院於
    91年9 月30日以91年度訴緝字第22號就施用第一級毒品部分
    判處有期徒刑7 月、施用第二級毒品部分判處有期徒刑6 月
    ，應執行有期徒刑1 年，於91年10月18日確定。又於94年間
    因施用毒品案件，經臺灣新竹地方法院檢察署檢察官起訴，
    經臺灣新竹地方法院於94年7 月28日以94年度易字第446 號
    判處有期徒刑8 月，並因撤回上訴而於94年11月14日確定。
    其又於99年2 月間因施用毒品案件，經臺灣桃園地方法院檢
    察署檢察官起訴，而經臺灣桃園地方法院於99年11月30日以
    99年度審訴字第776 號就施用第一級毒品部分判處有期徒刑
    8 月、施用第二級毒品部分判處有期徒刑7 月，應執行有期
    徒刑1 年，於99年12月29日確定。其又於99年4 月間因施用
    毒品案件，經臺灣新竹地方法院檢察署檢察官聲請簡易判決
    處刑，經臺灣新竹地方法院於99年6 月14日以99年度竹北簡
    字第213 號判處有期徒刑6 月，於99年8 月11日確定。其又
    於99年4 月間因施用毒品案件，經臺灣新竹地方法院檢察署
    檢察官起訴，經臺灣新竹地方法院於99年8 月31日以99年度
    審易字第375 號判處有期徒刑8 月確定。
三、詎葉喬飛猶不知警惕，未戒除毒癮，復於上開強制戒治執行
    完畢及前揭違反毒品危害防制條例案件後，另基於施用第二
    級毒品甲基安非他命之犯意，於99年8 月9 日某時許，在其
    位於新竹縣竹東鎮○○街311 號之住處內，以將第二級毒品
    甲基安非他命置放玻璃球內以火燒烤，吸其煙霧之方式，施
    用第二級毒品甲基安非他命1 次，嗣其因另件毒品案遭通緝
    ，於99年8 月11日7 時40分許，在新竹縣竹東鎮○○路○ 段
    247 號「網路E 世界網咖」店前為警緝獲，經警將其親採封
    緘之尿液送驗結果，呈安非他命陽性反應及甲基安非他命陽
    性反應，因而循線查悉上情。
四、案經新竹縣警察局竹東分局報告臺灣新竹地方法院檢察署檢
    察官偵查起訴。
    理  由
壹、證據能力：
    按被告以外之人於審判外之言詞或書面陳述，除法律有規定
    者外，不得作為證據；又被告以外之人於審判外之陳述，雖
    不符合同法第159 條之1 至第159 條之4 之規定，但經當事
    人於審判程序同意作為證據，法院審酌該言詞陳述或書面陳
    述作成時之情況，認為適當者，亦得為證據。當事人、代理
    人或辯護人於法院調查證據時，知有第159 條第1 項不得為
    證據之情形，而未於言詞辯論終結前聲明異議者，視為有前
    項之同意，刑事訴訟法第159 條第1 項及第159 條之5 分別
    定有明文。本判決下列所引用之各該被告以外之人於審判外
    之陳述（包含書面陳述），雖屬傳聞證據，惟上訴人即被告
    葉喬飛於本院審判期日並未表示意見，惟其於原審審理時對
    下列所引之證據均無意見，本院審酌上開證據資料製作時之
    情況，尚無違法不當及證明力明顯過低之瑕疵，亦認為以之
    作為證據應屬適當。揆諸前開規定，爰逕依刑事訴訟法第15
    9 條之5 規定，認前揭證據資料均有證據能力，先予敘明。
貳、實體方面：
一、訊據被告葉喬飛對於上揭時、地，以如事實欄所示方法，施
    用第二級毒品甲基安非他命1 次等情，迭據其於原審及本院
    審理時坦承不諱。而經警將被告親採封緘之尿液送驗結果，
    確呈安非他命及甲基安非他命陽性反應等情，亦有新竹縣政
    府警察局毒品犯罪嫌疑人尿液採驗作業管制紀錄及詮昕科技
    股份有限公司於99年8 月20日所出具之濫用藥物檢驗報告各
    1 份附卷足憑（見偵查卷第8 、9 頁），足見被告所為前開
    自白確與事實相符而堪採信。
二、又被告葉喬飛曾於87年間因施用毒品案件，經臺灣新竹地方
    法院檢察署檢察官聲請，經臺灣新竹地方法院裁定送觀察、
    勒戒後，因認無繼續施用毒品傾向，於88年1 月21日執行完
    畢出所，並經臺灣新竹地方法院檢察署檢察官於88年1 月21
    日以87年度偵字第6767號為不起訴處分確定。又於89年間因
    施用毒品案件，經臺灣新竹地方法院檢察署檢察官聲請，經
    臺灣新竹地方法院於89年3 月23日以89年度毒聲字第749 號
    裁定送觀察、勒戒後，因認有繼續施用毒品傾向，經臺灣新
    竹地方法院檢察署檢察官聲請，經臺灣新竹地方法院於89年
    5 月31日以89年度毒聲字第1365號裁定送戒治處所施以強制
    戒治，嗣因其戒治成效經評定為合格，無繼續戒治之必要，
    復經臺灣新竹地方法院檢察署檢察官聲請，經臺灣新竹地方
    法院以89年度毒聲字第2933號裁定停止戒治，所餘戒治期間
    付保護管束，並於90年2 月1 日出所，其保護管束期間於90
    年5 月17日屆滿，未經撤銷保護管束，而視為強制戒治執行
    完畢，至其此部分施用毒品犯行，經臺灣新竹地方法院檢察
    署檢察官聲請簡易判決處刑，而經臺灣新竹地方法院於89年
    6 月1 日以89年度竹東簡字第96號判處有期徒刑5 月，於89
    年6 月19日確定。其又於91年間因施用毒品案件，經臺灣新
    竹地方法院檢察署檢察官聲請，經臺灣新竹地方法院於91年
    3 月4 日以91年度毒聲字第225 號裁定令入戒治處所施以強
    制戒治，於92年9 月5 日執行完畢，至其此部分施用毒品犯
    行，經臺灣新竹地方法院檢察署檢察官起訴，而經臺灣新竹
    地方法院於91年9 月30日以91年度訴緝字第22號就施用第一
    級毒品部分判處有期徒刑7 月、施用第二級毒品部分判處有
    期徒刑6 月，應執行有期徒刑1 年，於91年10月18日確定。
    其又於94年間因施用毒品案件，經臺灣新竹地方法院檢察署
    檢察官起訴，經臺灣新竹地方法院於94年7 月28日以94年度
    易字第446 號判處有期徒刑8 月，嗣因撤回上訴而於94年11
    月14日確定。其又於99年2 月間因施用毒品案件，經臺灣桃
    園地方法院檢察署檢察官起訴，而經臺灣桃園地方法院於99
    年11月30日以99年度審訴字第776 號就施用第一級毒品部分
    判處有期徒刑8 月、施用第二級毒品部分判處有期徒刑7 月
    ，應執行有期徒刑1 年，於99年12月29日確定。其又於99年
    4 月間因施用毒品案件，經臺灣新竹地方法院檢察署檢察官
    聲請簡易判決處刑，而經臺灣新竹地方法院於99年6 月14日
    以99年度竹北簡字第213 號判處有期徒刑6 月，於99年8 月
    11日確定。其又於99年4 月間因施用毒品案件，經臺灣新竹
    地方法院檢察署檢察官起訴，而經臺灣新竹地方法院於99年
    8 月31日以99年度審易字第375 號判處有期徒刑8 月確定等
    情，亦有臺灣新竹地方法院檢察署刑案資料查註紀錄表、被
    告提示簡表、全國施用毒品案件紀錄表、受觀察勒戒人毒品
    及前科紀錄簡列表、矯正簡表暨臺灣高等法院被告前案紀錄
    表各1 份在卷足憑。綜上所述，本案事證已臻明確，被告於
    前案強制戒治執行完畢及前揭違反毒品危害防制條例案件後
    再犯施用第二級毒品甲基安非他命之犯行，洵堪認定，應予
    依法論科。
三、按甲基安非他命屬毒品危害防制條例第2 條第2 項第2 款所
    列之第二級毒品，核被告葉喬飛所為，係犯毒品危害防制條
    例第10條第2 項施用第二級毒品罪。被告為施用而持有第二
    級毒品之低度行為，為施用之高度行為所吸收，不另論罪。
    又被告有如事實欄一所載之論罪科刑及執行情形，有本院被
    告前案紀錄表在卷足按，被告於徒刑執行完畢後5 年內故意
    再犯本件有期徒刑以上之罪，為累犯，依刑法第47條第1 項
    規定加重其刑。原審對被告論罪科刑固非無見，惟被告如事
    實欄一所示犯罪所處之刑，業於98年7 月30日縮刑期滿，未
    經撤銷假釋視為執行完畢，原審漏未論以累犯，即有未合，
    檢察官上訴執此指摘原判決不當，為有理由，應由本院將原
    判決撤銷改判。爰審酌被告曾因施用毒品而送觀察、勒戒、
    強制戒治以及判刑確定在案，猶不知悔悟，又再犯本案，顯
    然自制力薄弱，參以本案施用毒品種類、犯罪手段、情節、
    所生危害，及被告所為係戕害自身身心健康，犯後尚能坦承
    犯行，態度良好等一切情狀，量處如主文第2 項所示之刑，
    以資懲儆。
據上論斷，應依刑事訴訟法第369 條第1 項前段、第364 條、第
299 條第1 項前段，毒品危害防制條例第10條第2 項，刑法第11
條、第47條第1 項，判決如主文。
本案經檢察官李叔芬到庭執行職務。
中    華    民    國     100    年    9    月    6    日
                  刑事第四庭  審判長法  官  陳筱珮
                                    法  官  陳玉雲
                                    法  官  邱滋杉
以上正本證明與原本無異。
不得上訴。
                                    書記官  劉貞達
中    華    民    國     100    年    9    月    8    日
附錄本案論罪科刑法條全文－－
毒品危害防制條例第10條：
施用第一級毒品者，處6 月以上5 年以下有期徒刑。
施用第二級毒品者，處3 年以下有期徒刑。